臺灣高等法院刑事判決
110年度上訴字第1345號
上  訴  人  臺灣桃園地方檢察署檢察官
被      告  邱○○
選任辯護人  黃俊強律師
被      告  唐麗華
上列上訴人因被告等偽造文書案件，不服臺灣桃園地方法院109
年度訴字第473號，中華民國110年3月11日第一審判決（起訴案
號：臺灣桃園地方檢察署107年度調偵字第2258號），提起上訴
，本院判決如下：
    主  文
上訴駁回。 
    理  由
一、公訴意旨略以：被告邱○○係甲○○（已歿）胞姊，於民國91年
    間向甲○○借用元大證券股份有限公司（下稱元大公司）北桃
    園分公司（已於107 年11月1 日更名為元大公司桃興分公司
    ）帳號00000000000 號集中保管帳戶（下稱元大北桃園集保
    帳戶）、新竹國際商業銀行（現已合併為渣打商業銀行）龜
    山分行帳號00000000000 號（起訴書誤載為0000000號，應
    予更正）帳戶（下稱新竹商業銀行帳戶）及印鑑用於股票買
    賣事務，而被告唐麗華則係元大公司營業員，與邱○○亦為舊
    識。緣甲○○於000 年0月0日死亡，繼承人為其配偶即告訴人
    乙○○及子女丙○、丁○，詎邱○○明知甲○○死亡後，其權利能力
    已消滅，不得為任何法律行為主體，而存放元大集保帳戶內
    之有價證券（即股票），縱係邱○○借用甲○○購入，亦為甲○○
    所有，屬於遺產之一部分，邱○○欲取回元大集保帳戶內之股
    票，亦應提請民事訴訟請求繼承人返還元大集保帳戶內股票
    所有權，再由全體繼承人填具申請書依法辦理繼承程序後，
    備齊被繼承人即甲○○之死亡證明、除戶證明、股票繼承人戶
    籍謄本、繼承人身分證、所有繼承人印鑑證明與印鑑、繼承
    系統表、分配協議表、授權協議書、完稅證明及股票繼承人
    之集保帳戶，再辦理股票匯撥事宜，俟完成匯撥作業，始得
    將庫存股票移轉至繼承人之集保帳戶內後，再行移轉至邱○○
    之集保帳戶內，惟邱○○為圖便宜行事取回投資價金，竟明知
    甲○○已經死亡，仍於107 年3 月2 日，藉甲○○生前出借元大
    北桃園集保帳戶之機會，未經甲○○全體繼承人之同意或授權
    ，擅自撥打電話至元大公司聯繫唐麗華，商請唐麗華將甲○○
    在元大公司之上開元大北桃園集保帳戶內之全部股票出售，
    唐麗華隨即暗示邱○○應以甲○○名義方符合規定，邱○○隨即再
    次撥打電話，並自稱「甲○○」，唐麗華亦明知非甲○○本人，
    仍以受甲○○指示電話下單為由，而以甲○○本人名義處理買賣
    股票事宜，而將甲○○元大北桃園集保帳戶內之代號「2344」
    號華邦電子股份有限公司（下稱華邦電）股票3,000 股及50
    0 股，分別以新臺幣（下同）19.15 元及19.25 元之價格全
    部售出，所得款項於107 年3 月6 日直接轉入甲○○上開新竹
    商業銀行帳戶，足以生損害於元大公司對於股票業務管理之
    正確性及甲○○全體繼承人對於遺產計算分配之正確性。嗣邱
    ○○復於107 年3 月7 日上午11時7 分許，未經甲○○全體繼承
    人同意或授權，持其保管之甲○○上開新竹商業銀行帳戶之印
    章、存摺等，前往桃園市○○區○○路○段000 號渣打國際商業
    銀行股份有限公司（下簡稱渣打銀行）三民分行，在70,265
    元之現金提款傳票盜蓋甲○○之印文，而偽造甲○○名義之提款
    憑證私文書，並持向渣打銀行不知情之職員行使之，致不知
    情之渣打銀行人員陷於錯誤，誤認係甲○○本人授權提款，乃
    同意邱○○提領70,265元，足以生損害於渣打銀行對於儲匯業
    務管理之正確性及甲○○全體繼承人對於遺產計算分配之正確
    性。因認被告邱○○涉犯刑法第216 條、第210 條、第220 條
    第2項行使偽造準私文書、同法第216 條、第210 條之行使
    偽造私文書罪嫌；被告唐麗華涉犯刑法第216 條、第210 條
    、第220 條第2 項行使偽造準私文書罪嫌。
二、按犯罪事實應依證據認定之，無證據不得認定犯罪事實；不
    能證明被告犯罪者應諭知無罪之判決，刑事訴訟法第154 條
    第2 項、第301 條第1 項分別定有明文。又認定犯罪事實所
    憑之證據，雖不以直接證據為限，間接證據亦包括在內；然
    而無論直接或間接證據，其為訴訟上之證明，須於通常一般
    之人均不致有所懷疑，而得確信其為真實之程度者，始得據
    為有罪之認定，倘其證明尚未達到此一程度，而有合理之懷
    疑存在時，即無從為有罪之認定。另事實之認定，應憑證據
    ，如未能發現相當證據，或證據不足以證明，自不能以推測
    或擬制之方法，為裁判基礎。此外，檢察官就被告犯罪事實
    ，應負舉證責任，並指出證明之方法，刑事訴訟法第161 條
    第1 項定有明文。因此，檢察官對於起訴之犯罪事實，應負
    提出證據及說服之實質舉證責任。倘其所提出之證據，不足
    為被告有罪之積極證明，或其指出證明之方法，無從說服法
    院以形成被告有罪之心證，基於無罪推定之原則，自應為被
    告無罪判決之諭知。
三、公訴意旨認被告邱○○涉犯上開行使偽造準私文書及行使偽造
    私文書罪嫌、被告唐麗華涉犯上開行使偽造準私文書罪嫌，
    無非係以被告邱○○、唐麗華於檢察事務官詢問及檢察官訊問
    時之供述、元大公司107 年8 月13日元證字第1070007389號
    函、108 年3 月18日元證字第1080002289號函、臺灣桃園地
    方檢察署108 年1 月23日、6 月4 日、11月5 日勘驗筆錄、
    新竹商業銀行帳戶存摺內頁影本、渣打銀行108 年11月28日
    渣打商銀字第108031756 號函暨現金提款傳票影本1 份、臺
    灣新竹地方法院檢察署（現已更名為臺灣新竹地方檢察署，
    下同）相驗屍體證明書影本、甲○○元大北桃園集保帳戶交易
    明細、特定投資人成交明細表、投資人開戶明細表等為其主
    要論據。訊據被告邱○○堅詞否認有何上開行使偽造準私文書
    及行使偽造私文書之犯行，辯稱：甲○○前揭元大北桃園集保
    帳戶及新竹商業銀行帳戶均係我向甲○○借用其身分證及印章
    所開立，且開立後均為我所使用，甲○○於000 年0 月0 日死
    亡後，因我認甲○○前揭元大北桃園集保帳戶內之股票及新竹
    商業銀行帳戶內之存款都是我所有，方於107 年3 月2 日向
    唐麗華以電話下單委託賣出甲○○前揭元大北桃園集保帳戶內
    之華邦電股票，並於107 年3 月7 日提領甲○○之前揭新竹商
    業銀行帳戶內款項70,265元等語。辯護意旨略以：甲○○前揭
    元大北桃園集保帳戶及新竹商業銀行帳戶均係邱○○於甲○○婚
    前之88年9 月20日向甲○○借用身分證、印章所開立，且甲○○
    前揭元大北桃園集保帳戶及新竹商業銀行帳戶之存摺、印章
    皆為邱○○所保管，甲○○前揭元大北桃園集保帳戶、新竹商業
    銀行帳戶之股票及存款均為邱○○自行決定買賣及支配使用，
    是邱○○與甲○○間就邱○○使用甲○○前揭元大北桃園集保帳戶及
    新竹商業銀行帳戶為使用借貸而非借名登記之法律關係，該
    等帳戶內之股票、存款皆為邱○○之財產，從而邱○○以電話下
    單出賣甲○○前揭元大北桃園集保帳戶內之股票及提領新竹商
    業銀行帳戶內之存款，皆經甲○○事前同意，邱○○自係有製作
    權之人，所為並不構成行使偽造準私文書或行使偽造私文書
    ，也沒有構成侵害何人之權益等語。被告唐麗華亦堅詞否認
    有何上開行使偽造準私文書之犯行，辯稱：於107 年3 月2 
    日我不知甲○○已死亡，我知道當時第1 通電話是邱○○所撥打
    ，我有向邱○○表示要甲○○本人來電方能以電話下單，但第2 
    通電話，因為邱○○與甲○○為姊妹，聲音有點像，電話中對方
    自稱甲○○，我便認為係甲○○本人，方接受委託辦理賣出甲○○
    前揭元大北桃園集保帳戶內之華邦電股票，亦無偽造準私文
    書之犯意等語。
四、查被告邱○○與甲○○為姊妹，而甲○○於90年4 月22日與告訴人
    乙○○結婚，邱○○與告訴人為二親等旁系姻親，甲○○於000 年
    0月0日死亡，甲○○之繼承人為告訴人及甲○○之子女丙○、丁○
    之事實，有臺灣新竹地方檢察署相驗屍體證明書、甲○○之戶
    籍謄本（除戶全部）、邱○○之個人戶籍資料在卷可稽（見臺
    灣桃園地方檢察署107 年度他字第4709號卷【下稱他卷】第
    2 至3 頁；原審109 年度審訴字第488 號卷【下稱審訴卷】
    第19頁），是此部分事實，首堪認定。又甲○○前揭元大北桃
    園集保帳戶及新竹商業銀行帳戶係於88年9 月20日所開立，
    而甲○○在元大公司新竹經國分公司亦有帳號00000000000 號
    集中保管帳戶（下稱元大新竹經國集保帳戶）於92年11月10
    日開立，邱○○於107 年3 月2 日有以甲○○之名義以電話下單
    之方式撥打電話予元大公司之證券營業員即被告唐麗華，委
    託唐麗華將甲○○前揭元大北桃園集保帳戶內華邦電股票3,00
    0 股、500 股分別以19.15 元、19.25 元之價格賣出，所得
    款項扣除手續費及交易稅後分別為57,197元、9,576 元而於
    107 年3 月6 日轉入甲○○前揭新竹商業銀行帳戶內，邱○○復
    於107 年3 月7 日上午11時7 分許，至上址之渣打銀行三民
    分行，持甲○○之印章蓋印於現金提款傳票上，以提領甲○○前
    揭新竹商業銀行帳戶內所餘存款70,265元等節，業據邱○○於
    檢察事務官詢問、檢察官訊問、原審準備程序及審判中供（
    證）述（見臺灣桃園地方檢察署107 年度調偵字第2258號卷
    【下稱偵卷】第87至88頁；他卷第30頁反面；原審109 年度
    訴字第473號卷【下稱原審卷】第86、308 至312 、329 至3
    31 頁）、唐麗華於檢察事務官詢問、檢察官訊問、原審審
    判中（見偵卷第56、87至88頁；他卷第31頁正面；原審卷第
    332 至333頁）供承在卷，核與證人即告訴人於檢察官訊問
    時之指述（見他卷第31頁反面）相符，並有元大公司107 年
    8 月13日元證字第1070007389號函暨檢附股票交易錄音檔光
    碟、檢察事務官於108 年1 月23日之勘驗筆錄、甲○○前揭新
    竹商業銀行帳戶活期儲蓄存款存摺封面及內頁交易明細影本
    、元大公司108 年3 月18日元證字第1080002289號函暨檢附
    股票交易錄音檔光碟、檢察事務官於108 年6 月4 日之勘驗
    筆錄、渣打銀行108 年11月28日渣打商銀字第108031756 號
    函暨檢附現金提款傳票影本、特定投資人成交明細表、投資
    人開戶明細表、原審受命法官對股票交易錄音檔光碟之勘驗
    筆錄、元大公司109 年8 月25日元證字第1090006324號函暨
    檢附甲○○前揭元大新竹經國集保帳戶、元大北桃園集保帳戶
    之開戶資料及開戶迄今之股票交易明細、股票異動明細表各
    1 份附卷可參（見他卷第42頁；偵卷第19至20、41至47、68
    、74、100 至102 頁；原審卷第31至35、88、147 至175 頁
    ），此部分事實，首堪認定。
五、關於被告邱○○於甲○○生前是否有權使用甲○○之元大北桃園集
    保帳戶及新竹商業銀行帳戶乙節，經查：
  ㈠證人邱玉呅即被告邱○○之妹於原審審判中證稱：我們家有六
    個姊妹、一個哥哥，邱○○是我二姊、甲○○是我三姊，我很早
    就知道邱○○借用甲○○的戶頭，因我二姊夫不喜歡我二姊邱○○
    買賣股票，邱○○不想讓她先生查到她在買賣股票等語（見原
    審卷第301 、304 至305 頁），核與邱○○於檢察官訊問及原
    審審判中之供述相合（見他卷第30頁反面；原審卷第328 頁
    ）。而證人邱玉呅於原審審判中復證稱：甲○○較晚婚，婚前
    都在家，婚後幾乎每週也會自己帶小孩回娘家，因告訴人非
    常少回娘家，甲○○回娘家時，因邱○○比較會煮飯，我媽會打
    電話叫邱○○回家煮飯，我們其他姊妹也會回娘家聊天，邱○○
    與甲○○感情在姊妹中算特別好，因甲○○以前工作不穩定常向
    邱○○拿錢，邱○○因工作穩定常會幫甲○○，甲○○死亡前1 、2 
    年，我曾聽到邱○○與甲○○在討論股票，邱○○跟甲○○說如果股
    票有賣到比較好的價錢，要請甲○○出去旅遊，因邱○○先前股
    票賠蠻多的，後來價錢才有回來，且因甲○○死亡前的後期常
    常心情不好，邱○○特別照顧甲○○，加上邱○○是使用甲○○的戶
    頭買賣股票，可能才因此想說要帶甲○○出去玩，看甲○○心情
    會不會比較好等語（見原審卷第301 至304 頁），就邱○○與
    甲○○間之感情乙節，核與告訴人於檢察官訊問時證稱：邱○○
    與甲○○感情滿好的等語（見他卷第31頁反面）相符，且依卷
    附前揭臺灣新竹地方檢察署相驗屍體證明書所示，就甲○○死
    亡原因有影響之疾病為罹有憂鬱症，死亡方式則為自殺，及
    卷附前揭特定投資人成交明細表、甲○○前揭元大北桃園集保
    帳戶開戶迄今之股票交易明細、股票異動明細表所示，於88
    年至91年間，所買進飛瑞、華邦電、開發（金）、復華、世
    昕等股票，幾乎均以遠低於買進之價格賣出等節，則與證人
    邱玉呅證述邱○○買賣股票賠蠻多的、甲○○死亡前的後期常常
    心情不好等情相合，足徵邱玉呅上開證述邱○○與甲○○在姊妹
    間之情誼較好，邱○○特別照顧甲○○，從而邱○○有使用甲○○前
    揭元大北桃園集保帳戶買賣股票等節，應值採信。
  ㈡互核卷附前揭甲○○元大新竹經國集保帳戶、元大北桃園集保
    帳戶之開戶資料及卷附邱○○在元大公司開立集中保管帳戶之
    開戶資料（見原審卷第205 至214 頁）可清楚辨識甲○○前揭
    元大北桃園集保帳戶之開戶資料上「邱」、「9 」之筆跡、
    筆順與甲○○前揭元大新竹經國集保帳戶之開戶資料明顯不同
    ，而反與邱○○所開立上開集中保管帳戶之開戶資料上「邱」
    、「9 」之筆跡、筆順較為相近，加以邱○○於107 年7 月19
    日檢察官訊問時確有當庭提出甲○○前揭新竹商業銀行帳戶之
    存摺原本、印章1 顆，經檢察官檢視影本與原本相符及肉眼
    核對印章與原本留存之印文相符乙節（見他卷第30頁反面）
    ，徵以甲○○前揭元大北桃園集保帳戶係於甲○○與告訴人結婚
    前所開立之情，亦與邱○○於檢察官訊問及原審審判中之供（
    證）述（見他卷第30頁反面；原審卷第307 、328 至329 頁
    ）相合，足見邱○○於檢察官訊問及原審審判中供（證）述甲
    ○○前揭元大北桃園集保帳戶及新竹商業銀行帳戶均係邱○○向
    甲○○借用其身分證及印章所開立，且開立後甲○○前揭元大北
    桃園集保帳戶及新竹商業銀行帳戶皆為邱○○所使用，甲○○前
    揭元大北桃園集保帳戶、新竹商業銀行帳戶之存摺及印章均
    為邱○○所保管等語（見他卷第30頁反面；原審卷第306 至30
    7 、328 至329 頁），堪信為真。至告訴人於檢察官訊問時
    雖證稱：甲○○不曾跟我講過她名下股票有屬於邱○○的等語（
    見他卷第31頁反面），然告訴人於檢察官訊問時亦證稱：我
    曾聽過甲○○與邱○○討論股票買賣之事，但甲○○與邱○○間有無
    金錢往來，我不清楚等語（見他卷第31頁反面），足見告訴
    人並不知邱○○與甲○○間有無財務往來或借貸之情，自難以告
    訴人前揭證詞而認邱○○前揭供（證）述或證人邱玉呅前揭證
    述與事實不符。
　㈢綜上，被告邱○○確實於甲○○生前以其名義開戶，甲○○知悉並
    同意被告邱○○使用其帳戶買賣股票等節，堪以是認。　
六、關於被告邱○○可否於甲○○過世後，繼續使用其帳戶乙節，經
    查：
　㈠按「使用借貸」，依民法第464 條之規定，係由當事人一方
    以物交付他方，而約定他方於無償使用後返還其物之契約。
    乃以使借用人得以使用借用物，為其通常目的。於貸與人死
    亡之情形，苟無特別約定，使用借貸契約並不當然終止。而
    「借名登記」，則係當事人約定一方將自己之財產以他方名
    義登記，而仍由自己管理、使用、處分，他方允就該財產為
    出名登記之契約。重在借名者與出名者間之信任關係，在性
    質上應與委任契約同視。倘其內容不違反強制、禁止規定或
    公序良俗者，應賦予無名契約之法律上效力，並類推適用民
    法委任之相關規定。於當事人一方死亡時，依民法第550 條
    規定，苟非契約另有訂定，或因委任事務之性質不能消滅，
    該借名之法律關係，即歸消滅。是行為人基於一定之經濟上
    或社會上目的，而使用他人名義之帳戶。苟無正當之權源並
    本於主觀上不法之意圖，擅自以他人名義製作相關文書，若
    已足生損害於公眾或他人，自應繩以偽造私文書罪責。然本
    件徵諸卷內之資料，並無證據證明被告與甲○○間有屬於上開
    「借名登記」之法律關係存在。本院參酌甲○○名義所開立之
    上開證券集中保管帳戶，由被告邱○○代理為之，並由被告邱
    ○○全權處理該帳戶內股票買賣事宜，甲○○上開股票交割帳戶
    之資金又係被告邱○○出資，依照罪證有疑利於被告之法理，
    應解為被告邱○○與甲○○間屬於「使用借貸」之法律關係。申
    言之，本件被告邱○○係向甲○○借用名義開立上開股票交割帳
    戶及證券集中保管帳戶，以便買賣股票，則被告邱○○僅係向
    甲○○借用該等帳戶存摺、印鑑、提款卡，該證券集中保管帳
    戶內之股票及股票交割帳戶內款項，被告即得全權處分，縱
    甲○○死亡，被告邱○○向甲○○借用該等帳戶存摺、印鑑、提款
    卡而成立之使用借貸關係仍然存在，應由甲○○之繼承人承繼
    該使用借貸關係之權利義務。
　㈡另按人之權利能力，始於出生，終於死亡。繼承，因被繼承
    人死亡而開始。繼承人自繼承開始時，除民法另有規定外，
    承受被繼承人財產上之一切權利、義務。民法第6條、第114
    7條、第1148條分別定有明文。是關於此「使用借貸」關係
    之權利義務，應由全體繼承人承受，就遺產之法律行為，自
    當由全體繼承人為之，被繼承人縱令於生前曾授權他人為之
    ，亦因其死亡權利主體不存在而授權關係歸於消滅，自不得
    再以授權人之名義為法律行為。是則依民法相關規定，被告
    邱○○雖與甲○○間，雖原存有使用借貸之法律關係，然因嗣後
    甲○○死亡，使用借貸關係即存在於被告邱○○與甲○○之繼承人
    即告訴人及其子女丙○、丁○間，而繼承人等未另外授權被告
    邱○○使用甲○○帳戶，是被告邱○○於甲○○身故後，自不得再繼
    續使用甲○○之帳戶，而應先與告訴人對帳戶如何使用取得共
    識後，再行使用。
七、被告邱○○於甲○○過世後，繼續使用其帳戶賣出股票，是否有
    偽造文書之主觀犯意，而構成偽造文書罪乙節，經查：被告
    邱○○於檢察官訊問時供稱：我在91年3 、4 月就陸續出清甲
    ○○前揭元大北桃園集保帳戶內之股票，我知道甲○○過世後，
    我擔心錢拿不回來，就便宜行事先賣掉等語（見他卷第31頁
    正面、第32頁正面）；於原審審判中供（證）稱：在甲○○婚
    後我有陸續出清股票，慢慢用我的帳戶交易，甲○○死亡後，
    我只想賣掉我自己的股票，拿回我的錢。伊於107年3月21日
    有向告訴人表明錢是伊的，告訴人沒有異議，因為伊們與告
    訴人關係沒有很好，伊覺得帳戶內是伊的錢，不知道要怎樣
    和告訴人溝通等語（見原審卷第307 、311 、313 至315 、
    329 至330 頁），則被告邱○○於出售股票時，係為將本身存
    放於帳戶內之投資票金額取回，衡酌該帳戶平日又為被告邱
    ○○使用，其一時為圖方便，而未先知會告訴人即出售帳戶股
    票，難認其主觀上係基於偽造文書之犯意為之。況關於借用
    帳戶之法律關係於出借人身故後如何變動，一般未習得民法
    之人，實難通曉。是被告邱○○於甲○○身故後冒以甲○○之名出
    售股票，雖未得告訴人授權，客觀上合於偽造文書之構成要
    件，然主觀上難認其有致生損害於他人之偽造文書犯意，自
    不應繩以偽造文書罪行。
八、被告唐麗華是否構成偽造文書罪，經查：卷附前揭元大公司
    108 年3 月18日元證字第1080002289號函暨檢附股票交易錄
    音檔光碟、檢察事務官於108 年6 月4 日之勘驗筆錄、原審
    受命法官對股票交易錄音檔光碟之勘驗筆錄所示唐麗華與邱
    ○○於107 年3 月2 日之第1 通電話中，唐麗華有向邱○○表示
    因甲○○前揭元大北桃園集保帳戶未填寫授權書前電話下單須
    本人親自為之，並稱要請本人重撥一次打來，邱○○則表示「
    我知道，我再請她重撥打來。」（見調偵字卷第74頁、原審
    卷第88頁）。核與被告唐麗華所辯：伊知悉甲○○帳戶是邱○○
    使用，所以有告知邱○○需要本人下單，或取得授權書等語相
    符。又證人即同案被告邱○○於原審作證時稱：伊第一通打給
    唐麗華說要賣股票，唐麗華不同意，所以才冒用甲○○的名義
    再打一次，唐麗華應該不知道是伊打的，也沒有和唐麗華說
    甲○○往生的事等語（見原審卷第309-310頁、第331頁），核
    與被告唐麗華於原審準備程序及審理時供稱：於107 年3 月
    2 日接到電話時，尚不知甲○○已死亡；伊雖然有看到第一通
    和第二通的電話是同一支，但直覺上是認為甲○○和邱○○在一
    起，本來也有想說姊妹的聲音為何那麼像，但因邱○○自稱是
    甲○○，伊就認定是甲○○本人等語相符（見審訴卷第58頁；原
    審卷第333頁），而參諸被告唐麗華於第一次電話中即未同
    意被告邱○○出售股票，且在電話中亦表示要本人打來才可，
    並未與被告邱○○討論要如何冒用甲○○名義，客觀上亦無證據
    足證被告唐麗華明知甲○○已身故，而與被告邱○○共謀如何偽
    造文書事宜，自難認被告唐麗華有何偽造文書犯行。
九、綜上所述，本案依公訴人所提出之證據，尚不足以證明被告
    2人確有公訴意旨所指之共同偽造文書犯行，揆諸首揭說明
    ，本案不能證明被告2人犯罪，依法自應為無罪之諭知。原
    審以不能證明被告2人犯罪為由，諭知其等無罪之判決，理
    由雖與本院稍有歧異，惟結論別無二致。檢察官猶執陳詞提
    起上訴，然前揭檢察官所列證據及卷內訴訟資料，經本院逐
    一剖析，參互審酌，仍無從獲得有罪心證，已俱如前述，檢
    察官上訴意旨僅就原審採證之職權行使再為爭執，核無理由
    ，其上訴應予駁回。
據上論斷，應依刑事訴訟法第368條，判決如主文。　　
本案經檢察官趙燕利提起公訴，檢察官范玟茵提起上訴，檢察官
朱婉綺到庭執行職務。
中　　華　　民　　國　 110　　年　　9 　　月　　29　　日
                  刑事第八庭    審判長法　官  陳世宗
                                      法　官  吳勇毅
                                      法　官  呂寧莉
以上正本證明與原本無異。
被告均不得上訴。
檢察官如不服本判決，應於收受送達後20日內向本院提出上訴書
狀，惟須受刑事妥速審判法第9條限制。其未敘述上訴之理由者
，並得於提起上訴後20日內向本院補提理由書(均須按他造當事
人之人數附繕本)「切勿逕送上級法院」。
刑事妥速審判法第9條：
除前條情形外，第二審法院維持第一審所為無罪判決，提起上訴
之理由，以下列事項為限：
一、判決所適用之法令牴觸憲法。
二、判決違背司法院解釋。
三、判決違背判例。
刑事訴訟法第 377 條至第 379 條、第 393 條第 1 款之規定，
於前項案件之審理，不適用之。
                                      書記官  賴資旻
中　　華　　民　　國　　110 　年　　9 　　月　　30　　日